【裁判字號】    90,自緝,26
【裁判日期】    901130
【裁判案由】    詐欺
【裁判全文】
臺灣臺南地方法院刑事判決                            九十年度自緝字第二六號
    自  訴  人  華恩食品商店即甲○○
    自訴代理人  乙○○
    被      告  丙○○
右列被告因詐欺案件，經自訴人提起自訴，本院判決如左：
    主  文
丙○○意圖為自己不法之所有，以詐術使人將本人之物交付，處拘役參拾日，如易科
罰金，以參佰元折算壹日。
    事  實
一、丙○○明知已週轉困難經濟不佳，竟意圖為自己不法之所有，於民國八十七年七
    月間，在其所營台南市○○街「jjpub」店內，向華恩食品商店即甲○○佯稱：
    伊有能力給付貨款，使甲○○陷於錯誤信以為真，迄同年十月間，共交付給丙○
    ○洋各類洋酒計新台幣（下同）壹拾肆萬元，丙○○並簽發同額本票交付給甲○
    ○收執，詎本票屆期向丙○○提示請領上開貨款時，始發現丙○○業已隱匿不見
    ，所營台南市○○街「jjpub」商店亦人去樓空，甲○○始知受騙。
二、案經自訴人華恩食品商店甲○○提起自訴。
    理  由
一、訊據被告丙○○固坦承於上開時地，在台南市○○街經營「jjpub」店，並自八
    十七年七月至同年十月間，向自訴人華恩食品商店甲○○購買各類洋酒品計壹拾
    肆萬元，並簽發同額本票交付給甲○○收執之事實供認不諱，惟矢口否認有何詐
    欺之犯行，辯稱：因為經濟不景氣，生意量減少，收入驟減，以致入不敷出，才
    會繳不起貨款，並無詐欺之意圖云云。然查：右揭事實，業經自訴人甲○○指訴
    綦詳，且有被告所簽發壹拾肆萬元本票一紙附卷可稽，況且經營俗稱「pub」店
    ，係小本現金消費，且洋酒品非如其他商物品，沒有腐敗消失之情事，矧自訴代
    理人乙○○於本院審理時供稱：我們懷疑被告丙○○將上開各類洋酒品拿去變賣
    ，又自訴代理人強調被告所簽發同額本票屆期向丙○○提示請領上開貨款時，始
    發現丙○○業已隱匿不見逃逸無蹤，其本人所營「jjpub」商店亦人去樓空乙節
    ，查自訴人於八十九年四月二十九日向本院提起自訴後，本院審理中被告經傳喚
    不到庭，且拘提無著，於八十九年九月一日發佈通緝後，始為警於同年月二十一
    日在台北市萬華區緝獲，益證被告自始向自訴人購買各類洋酒即萌不法所有之詐
    欺取財犯行，從而被告所辯顯係臨訟卸責之詞，不足採信。綜合上述情狀，被告
    於上開時地向自訴人購買各類洋酒伊始，即應有不法所有之詐騙犯意，自不待言
    。本件事證明確，被告犯行洵堪認定。
二、核被告意圖為自己不法之所有，以詐術使人將本人之物交付，所為係犯刑法第三
    百三十九條第一項之詐欺罪。爰審酌被告犯罪之動機、目的、手段、所得利益、
    所造成危害、迄今已賠償自訴人損失三萬元等一切情狀，處如主文所示之刑，併
    諭知易科罰金之折算標準，以資懲儆。
據上論斷，應依刑事訴訟法第三百四十三條、第二百九十九條第一項前段，刑法第三
百三十九條第一項，罰金罰鍰提高標準條例第一條前段，第二條判決如主文。
中      華      民      國      九十      年    十一    月     三十     日
                                  臺灣臺南地方法院刑事第五庭
                                          法  官  陳  忠  鎣
右正本證明與原本無異。
如不服本判決，應於判決送達後十日內，向本院提出上訴狀。（應附繕本）
                                          書記官  吳  信  助
中      華      民      國      九十      年    十一    月     三十     日
 附錄本案論罪科刑法條全文：
中華民國刑法第三百三十九條(普通詐欺罪)
意圖為自己或第三人不法之所有，以詐術使人將本人或第三人之物交付者，處五年以
下有期徒刑、拘役或科或併科一千元以下罰金。
以前項方法得財產上不法之利益或使第三人得之者，亦同。
前二項之未遂犯罰之。


司法院資訊處製作；財團法人民間司法改革基金會備份。
